臺灣臺北地方法院民事裁定　　　　　　　　 96年度智字第9號
原　　　告　丙○○
兼訴訟代理　甲○○
人
被　　　告　聯強國際股份有限公司
法定代理人　乙○○
訴訟代理人　謝宗穎律師
上列當事人間返還不當得利事件，本院裁定如下：
    主  文
原告之訴及假執行之聲請均駁回。
訴訟費用由原告負擔。
    事實及理由
一、按訴訟標的為確定判決之效力所及者，法院應以裁定駁回之
    ，民事訴訟法第249條第1項第7款定有明文。又按除別有規
    定外，確定之終局判決就經裁判之訴訟標的，有既判力，民
    事訴訟法第400條第1項有明文之規定。另按和解成立者，與
    確定判決有同一之效力；當事人就未聲明之事項或第三人參
    加和解成立者，得為執行名義民事訴訟法第380條第1項、第
    380之1條亦定有明文。
二、原告起訴略以：被告自民國90年1月29日起並未獲得原告授
    權逕將原告所有之「解碼器結構」新型第169840號專利權，
    大量使用到被告委託他人於中國大陸製造之電腦滑鼠產品 (
    名稱：M857有線光學滑鼠，型號：M857/USB；名稱：LEMEL
    頂級光學遊戲滑鼠，型號：M873/ USB)，再大量進口到台灣
    ，經由被告廣大經銷系統銷售販賣以獲取不當利益。被告係
    國內最大電腦週邊銷售聯盟經銷商且於燦坤公司全國200 家
    賣場同時銷售，估計侵權滑鼠之數量約80,000隻，平均每個
    滑鼠產品售價平均為新台幣（下同）300元，總計損失金額
    高達24,000,000元，爰依專利法第108條準用第84條第1項第
    1 款或民法第197條請求被告賠償其損害云云。
三、經查，本件原告主張被告所經銷之M857有線光學滑鼠及
    LEMEL頂級光學遊戲滑鼠M873侵害其新型第169840號專利權
    ，而原告前對被告提起95年度智字第26號返還不當得利訴訟
    ，並於台灣高等法院95年度智上字第31號案件中成立和解，
    和解內容為：「一、被上訴人（即本件被告）同意停止銷售
    下列產品：超級光學滑鼠2M/N：P914、光學滑鼠MODE L：
    851C、超級光學滑鼠3MU1UA、果凍光學鼠MU8CX。二、上訴
    人（即本件原告）願意撤回登報之請求。三、上訴人撤回
    M857有線光學滑鼠、3D迷你光學滑鼠N5、LEMEL頂級光學遊
    戲滑鼠M873之請求損害賠償。」等情，業據本院依職權調取
    上開卷宗核閱屬實，是兩造就「撤回M857有線光學滑鼠、
    LEMEL頂級光學遊戲滑鼠M873之請求損害賠償」部分業已成
    立和解，不論該部分是否為前案即台灣高等法院95年度智上
    字第31號案件之訴訟標的範圍，原告既已就系爭產品明示撤
    回損害賠償之請求，即係就系爭產品之損害賠償請求權不為
    請求，兩造既已就此部分成立和解，即具有與確定判決同之
    一效力，原告復於本案就系爭產品再為損害賠償之請求，其
    訴訟標的即為既判力所及，揆諸前揭規定，其訴為不合法，
    應予駁回。原告之訴既經駁回，其假執行之聲請即失所附麗
    ，應併予駁回。
四、依民事訴訟法第95條、第78條、第249條第1項第7款，裁定
    如主文。
中　　華　　民　　國　　96　　年　　4　　月　　27　　日
                  民事第六庭    法　官　郭美杏
以上正本係照原本作成
如對本裁定抗告須於裁定送達後10日內向本院提出抗告狀，並繳
納抗告費新臺幣1,000元
中　　華　　民　　國　　96　　年　　4 　　月　　27　　日
                                書記官　潘惠梅
